【裁判字號】    92,上易,668
【裁判日期】    920520
【裁判案由】    竊盜
【裁判全文】
臺灣高等法院臺中分院刑事判決             九十二年度上易字第六六八號
    上  訴  人  臺灣彰化地方法院檢察署檢察官
    被      告  乙○○
右上訴人因被告竊盜案件，不服臺灣彰化地方法院九十一年度易字第九二二號中華民
國九十一年十二月十七日第一審判決（起訴案號：臺灣彰化地方法院檢察署九十一年
度偵字第三三八六號），提起上訴，本院判決如左：
      主  文
原判決撤銷。
乙○○意圖為自己不法之所有，而竊取他人之動產，處有期徒刑月，如易科罰金，
以佰元折算壹日。
      事  實
一、乙○○意圖為自己不法所有，於民國（下同）九十年五月十一日九時十分許，在
    彰化縣秀水鄉○○村○○路五號，謊稱其為工地上級督導單位，示意在場之怪手
    司機甲○○暫時停工，並邀甲○○進入丙○○所開設位於前址之雜貨店喝飲料，
    待甲○○離開後，乙○○隨即向丙○○佯稱其為工地包商之上級單位，欲購買香
    菸及飲料慰勞工作人員，丙○○不疑有他，進入廚房開始搬運貨物，乙○○乃趁
    丙○○至廚房搬運飲料之際，將丙○○已裝好放在地上之香菸三十六條（價值新
    台幣一萬零九百五十元）竊走逃逸，嗣為警循線查獲。
二、案經彰化縣警察局鹿港分局移送台灣彰化地方法院檢察署檢察官偵查起訴。
      理  由
一、訊據被告乙○○矢口否認有前揭犯行，辯稱：渠不認識告訴人丙○○及證人甲○○，亦未到過彰化縣秀水鄉○○村○○路五號，且其原為九十公斤，而告訴人報
    案時說歹徒約六、七十公斤，中等身材，與其身材不合，又被告每天均在賣水果
    ，有證人可證等語，惟查被告有前揭犯行，業據告訴人丙○○指訴明確，且經證
    人甲○○證述屬實，又證人甲○○於本院更證稱：「（請你喝飲料是否為被告？
    ）答：是的，我有與他交談約十餘分鐘，他在工地時就說我工作很辛苦，他要請
    我喝飲料，他說他是上級單位要來看工地」，「在雜貨店我喝完飲料，然後告訴
    他我很忙要去工作，請他繼續在那裡坐，結果不到半個小時，雜貨店老闆就到工
    地找我，說他的香煙被搬走了，他說我和那個人認識，我向他說不認識他」，「
    ˙˙˙我到派出所才看到他的人，我一看就知道確實是他」（見本院卷第二十九
    頁、第三十頁）。告訴人丙○○、證人甲○○與被告既無嫌怨，又明確指認係被
    告所犯，當無誣指之理，並有證片四張附卷可稽，被告所辯顯係卸責之詞，自不
    足採，犯行堪以認定。
二、核被告所為係犯刑法第三百二十條第一項之竊盜罪，原審未加詳查，而為被告無
    罪之判決，即有未當，檢察官上訴據此指摘原審判決不當，其上訴為有理由，自
    應由本院將原審判決撤銷改判，爰審酌被告於八十八年間犯詐欺罪，經判處有期
    徒刑三月，有判決書在卷可稽，素行非佳，及其犯罪之動機、手段、本案犯罪情
    節並非重大，所竊財物僅價值一萬五千餘元、犯罪後仍飾詞圖卸等一切情狀，量
    處如主文第二項所示之刑，並諭知易科罰金之折算標準，以示懲儆。
三、據上論斷，應依刑事訴訟法第三百六十九條第一項前段、第三百六十四條、第二
    百九十九條第一項前段，刑法第三百二十條第一項、第四十一條第一項前段、罰
    金罰鍰提高標準條例第一條前段、第二條，判決如主文。
本案經檢察官丁○○到庭執行職務。
中      華      民      國    九十二  年    五      月      二十        日
                                   臺灣高等法院臺中分院刑事第三庭
                                         審判長法 官  陳  朱  貴
                                               法  官  廖  柏  基
                                               法  官  劉  連  星
右正本證明與原本無異。
不得上訴。
                                               書記官  李  妍  嬅
中      華      民      國    九十二     年      五       月   二十一   日
附錄條文
中華民國刑法第三百二十條：
 (普通竊盜罪、竊佔罪)
意圖為自己或第三人不法之所有，而竊取他人之動產者，為竊盜罪，處五年以下有期
徒刑、拘役或五百元以下罰金。
意圖為自己或第三人不法之利益，而竊佔他人之不動產者，依前項之規定處斷。
前二項之未遂犯罰之。
                                                                        Ｆ


司法院資訊處製作；財團法人民間司法改革基金會備份。
